【裁判字號】    99,婚,23
【裁判日期】    990721
【裁判案由】    履行同居
【裁判全文】
臺灣臺北地方法院民事判決                99年度婚字第23號
原      告  乙○○
被      告  甲○○
上列當事人間請求履行同居事件，本院於民國99年7月15日言詞
辯論終結，判決如下：
    主  文
原告之訴駁回。
訴訟費用由原告負擔。
    事實及理由
一、按夫妻之一方為臺灣地區人民，一方為大陸地區人民者，其
    結婚或離婚之效力，依臺灣地區之法律，臺灣地區與大陸地
    區人民關係條例第53條定有明文。查被告為大陸地區人民，
    原告為臺灣地區人民，兩造於民國98年4月8日結婚，此有原
    告所提出之戶籍謄本附卷可稽，故本件履行同居事件應適用
    臺灣地區之法律。
二、次按分別提起之數宗訴訟，其訴訟標的相牽連或得以一訴主
    張者，法院得命合併辯論，民事訴訟法第205條第1項定有明
    文。本件被告另案主張因受被告難以維持婚姻訴請離婚（本
    院98年度婚字第398號），原告主張被告未履行同居，分別
    起訴，惟因兩訴之訴訟標的相牽連，且當事人兩造相同，依
    上開規定，本件與被告所提起之離婚之訴合併辯論，合先說
    明。
三、本件原告起訴主張：原告於民國98年4月8日與被告在大陸地
    區結婚，並於98年8月16日為被告申請入境台灣地區。夫妻
    感情原本尚稱融洽，未料自98年12月中旬起，被告忽反常態
    ，經夜深未歸，原本原告以和為貴，百般忍受，但被告得寸
    進尺，更常在外居住，棄家庭於不顧，為此訴請被告履行同
    居等語，訴之聲請：被告應與原告同居。
四、被告則以：原告因對被告實施家庭暴力行為，被告有不同居
    之正當理由，原告提起本訴無理由等語，資為抗告。答辯聲
    明：原告之訴駁回。
五、按夫妻互負同居之義務，但有不能同居之正當理由者，不在
    此限，民法第1001條有明文規定。本件原告雖主張被告應履
    行同居等情。惟被告已向本院訴請離婚，且經本院以被告主
    張兩造之婚姻難以維持，而以98年度婚字第398號判決離婚
    在案。前開判決認定本件原告對被告動輒辱罵、不讓原告安
    心工作、返家不讓原告睡覺、毆打原告等情，已據本件被告
    在該案提向警局申告家庭暴力事件調查紀錄影本、馬偕紀念
    醫院家庭暴力事件驗傷診斷書影本及本院98年度家護字第
    714號通常保護令影本等件為證。是故被告有不為同居之正
    當理由，原告主張被告應履行同居，即不符民法第1001條但
    書規定，其請求為無理由，不應准許。
六、結論：本件原告之訴為無理由，依民事訴訟法第78條，判決
    如主文。
中    華    民    國    99    年    7     月    21    日
                      家事法庭法  官  李維心
以上正本係照原本作成。
如對本判決上訴，須於判決送達後20日之不變期間內，向本院提
出上訴狀。如委任律師提起上訴者，應一併繳納上訴審裁判費。
中    華    民    國    99    年    7     月    21    日
                              書記官  譚鈺陵

司法院資訊處製作；財團法人民間司法改革基金會備份。
